臺灣嘉義地方法院交通事件裁定　　　　　94年度交聲字第19號
　　原處分機關　交通部公路局嘉義市監理站
　　異　議　人　乙○○　男　5.
上列受處分人因違反道路交通管理處罰條例案件，對於原處分機
關即交通部公路局嘉義區監理所中華民國93年12月21日所為之處
分（嘉監裁字第裁76－ＬＡＡ005136號裁決書）聲明異議，本院
裁定如下：
    主  文
原處分撤銷。
乙○○不罰。
    理  由
一、本件原處分機關以：受處分人乙○○於民國93年8月11日上
    午11時58分許，駕駛車牌號碼ＪＴ－7316號自小客車，沿嘉
    義市○○○路東向西行駛，行經該路與上海路交岔路口時，
    綠燈左轉往上海路行駛，並與由沿興業西路由西往東行駛之
    由甲○○所騎乘之車牌號碼ＢＱＵ—291號機車發生事故，
    因而異議人遭嘉義市警察局舉發轉彎車未讓直行車先行之違
    規事項，原處分機關依據道路交通管理處罰條例第四十八條
    第一項第六款及第六十三條第一項，裁決受處分人罰鍰新臺
    幣（下同）一千二百元，並記違規點數一點。
二、異議人即受處分人則以：本件車禍發生後，因雙方均未受傷
    ，且車輛受損不重，因此，其便離開現場，並無警員到現場
    處理，後來，警方通知其前往作談話紀錄，之後便接到罰單
    ，但警方竟謂其舉發係「經現場測繪蒐證、製作談話紀錄等
    ，及道路交通事故審核人肇因研判後始行舉發」，顯乏依據
    等語資為抗辯。經查：本件員警舉發受處分人違規之依據，
    依據證人即警員丙○○於本院審理（本院94年2月25日庭訊
    時遲到）之證詞，該舉發係根據當事人陳述及事後至現場所
    補拍之照片，因而舉發異議人上開違規。惟本件車禍發生後
    ，異議人所駕駛之自小客、貨車係右後車廂受損，證人甲○
    ○所騎乘之機車則係車頭受損，顯然異議人在車禍發生當時
    已接近轉彎完成，此有車損照片三張在卷可稽，雖證人甲○
    ○於警訊之談話紀錄表稱：其進入路口後，有一輛銀色休旅
    車自對向左轉，其煞車不及始撞上等語，然此為異議人所否
    認，且依據車損之狀況觀之，異議人應係先為轉彎行為，且
    在接近轉彎完成始遭證人甲○○撞及，異議人之陳述非無可
    採之處，因此，原舉發與處分機關僅根據證人甲○○之證詞
    即認定異議人有轉彎車未讓直行車先行之違規事實，舉證尚
    有不足。
三、綜上所陳，本件異議人遭舉發之交通違規情形，原舉發機關
    所憑之證據，其證明尚有不足，而原處分機關僅依據原舉發
    機關「舉發無誤」之函覆，未再加予詳查，即遽而認定受處
    分人有舉發違規通知單所載之違規事實，據以為上開裁決，
    實屬未洽，本件異議人違規情形之證明既有不足，自應不罰
    ，原處分機關之裁罰即有不當，應予撤銷。
據上論斷，應依道路交通案件處理辦法第二十條，裁定如主文。
中　　華　　民　　國　　94　　年　　3 　　月　　4 　　日
                              交通法庭
                                法  官  林  坤  志
上列正本證明與原本無異。
如不服本裁定，應於裁定送達後五日內向本院提出抗告狀（應附繕本）。
中　　華　　民　　國　　94　　年　　3 　　月　　4 　　日
                                書記官  黃  意  雯
